【裁判字號】    99,易,1008
【裁判日期】    990430
【裁判案由】    竊盜
【裁判全文】
臺灣臺中地方法院刑事判決              99年度易字第1008號
公  訴  人  臺灣臺中地方法院檢察署檢察官
被      告  丙○○
上列被告因竊盜案件，經檢察官提起公訴（99年度偵字第5042號）
，本院判決如下：
    主    文
丙○○攜帶兇器竊盜未遂，累犯，處有期徒刑拾月。扣案之十字
起子壹把、一字起子壹把、斜口鉗壹把、萬用起子壹組、中心沖
壹把、手電筒壹支、口罩貳個均沒收。
    事    實
一、丙○○前因施用毒品案件，經本院分別以96年度訴字第4837
    號、97年度訴字第1209號判決各判處應執行有期徒刑1年2月
    、10月確定，再經本院以97年度聲字第2266號裁定，定其應
    執行有期徒刑2年確定，於民國97年3月28日入監服刑，98年
    11月18日假釋付保護管束期滿，未經撤銷假釋視為執行完畢
    ，詎猶不知悔改，復意圖為自己不法之所有，於99年2月18
    日凌晨騎乘其母所有之車牌號碼587-GMC重型機車，攜帶客
    觀上足供兇器使用之十字起子1把、一字起子1把、斜口鉗1
    把、萬用起子1組、中心沖1把等工具，又以口罩將車牌掩蔽
    逃避查緝，四處尋找高級轎車欲行竊車內音響及其他財物。
    同日凌晨1時40分許，行經臺中縣太平市○○○路280巷內，
    見楊正峰所有車牌號碼A9-9822號自小客車停放該處，無人
    看管，有機可趁，乃著手持上開可供兇器使用之工具，欲撬
    開自小客車右側車門及破壞車窗之際，適乙○○當場發現上
    前追捕並報警逮捕而未得逞，當場扣得丙○○所有供行竊所
    用之十字起子1把、一字起子1把、斜口鉗1把、萬用起子1組
    、中心沖1把、手電筒1支、口罩2個等物。
二、案經臺中縣警察局太平分局報告臺灣臺中地方法院檢察署檢
    察官偵查起訴。
    理    由
一、證據能力之論述：按被告以外之人於審判外之陳述雖不符刑
    事訴訟法第159條之1至之4等四條規定，而經當事人於審判
    程序同意作為證據，法院審酌該言詞陳述或書面陳述作成時
    之情況，認為適當者，亦得為證據；當事人、代理人或辯護
    人於法院調查證據時，知有刑事訴訟法第159條第1項不得為
    證據之情形，而未於言詞辯論終結前聲明異議者，視為有前
    項之同意，同法第159條之5定有明文。下列所引被害人乙○
    ○於警詢時之指證、臺中縣警察局太平分局太平派出所警員
    之職務報告，均屬被告以外之人於審判外之陳述，經本院提
    示並告以要旨，且各請檢察官及被告表示意見，均無異議，
    本院審酌該證據作成之情況，均無不適當情事，依上開規定
    ，均有證據能力。
二、認定犯罪事實所憑之證據及理由：
  (一)被告於警詢、偵訊及本院審理中對上開犯罪事實坦承不諱。
  (二)證人即被害人乙○○於警詢之指證。
  (三)臺中縣警察局太平分局太平派出所警員職務報告、扣押物品
    目錄表、犯罪現場及扣案物品之照片。
  (四)扣案被告所有供行竊所用之十字起子1把、一字起子1把、斜
    口鉗1把、萬用起子1組、中心沖1把、手電筒1支、口罩2個
    等物品。
  (五)綜合上述各項可認被告之自白與事實相符。本件事證明確，
    被告犯行堪以認定。
三、論罪科刑之理由：
  (一)按刑法第321條第1項第3款之攜帶兇器竊盜罪，係以行為人
    攜帶兇器竊盜為其加重條件。所謂兇器，其種類並無限制，
    凡客觀上足對人之生命、身體、安全構成威脅，具有危險性
    之兇器均屬之，且祇須行竊時攜帶此種具有危險性之兇器為
    已足，並不以攜帶之初有行兇之意圖為必要（最高法院79年
    度臺上字第5253號判例意旨可參）。本件被告為上開犯行時
    所持之十字起子1把、一字起子1把、斜口鉗1把、萬用起子1
    組、中心沖1把，既為被告持以撬開車門、敲破車窗玻璃所
    用，足見質地堅硬，客觀上自足以對人之身體、生命、安全
    構成威脅，堪認為兇器無疑。而被告持上開工具，著手於撬
    開車門及破壞車窗之際，遭被害人乙○○發覺追捕而未遂，
    故核被告所為係犯刑法第321條第1項第3款、第2項之攜帶兇
    器竊盜未遂罪。又被告有事實欄所載之前案科刑及執行完畢
    之事實，有臺灣高等法院被告前案紀錄表在卷可憑，其於有
    期徒刑執行完畢後，五年以內故意再犯本件有期徒刑以上之
    罪，為累犯，應依刑法第47條第1項規定，加重其刑。被告
    著手竊取車內財物，正欲撬開車門、打破車窗之際，遭被害
    人發覺追捕而未遂，爰依刑法第25條第2項規定，減輕其刑
    。
  (二)爰審酌被告身強體健，不思循正途賺取生活所需，本件雖屬
    竊盜未遂，然被告深夜攜帶足供兇器使用之工具，四處尋找
    行竊之目標，行前先以口罩掩蔽車牌逃避查緝，更可見其預
    謀犯案，惡性非輕。且本案查獲時已將上開行竊工具全數扣
    案，被告因無錢具保經檢察官改以限制住居處分後，竟隨即
    購得電動起子、螺絲起子、活動板手等物，再於99年3月2日
    凌晨、3月3日23時許、3月4日零時30分許，以本件相同之手
    法竊取他人車內財物，此有公訴人陳報之另案起訴書一件附
    卷可憑，亦為被告自承在卷，益見被告本案犯後仍不知警惕
    ，毫無悔意，犯後態度顯然不佳等一切情狀，量處如主文所
    示之刑，以資儆懲。扣案之十字起子1把、一字起子1把、斜
    口鉗1把、萬用起子1組、中心沖1把、手電筒1支、口罩2個
    等物，為被告所有供行竊之用，業據被告供認無誤，爰依刑
    法第38條第1項第2款之規定宣告沒收。
四、依刑事訴訟法第299條第1項前段、刑法第321條第1項第3款
    、第2項、第47條第1項、第25條第2項、第38條第1項第2款
    ，判決如主文。
本案經檢察官甲○○到庭執行職務。
中    華    民    國    99    年    4     月    30    日
                  刑事第七庭    法  官  王邁揚
以上正本證明與原本無異。
如不服本判決應於收受判決後10日內向本院提出上訴書狀，並應
敘述具體理由；其未敘述上訴理由者，應於上訴期間屆滿後20日
內向本院補提理由書（均須按他造當事人之人數附繕本）「切勿
逕送上級法院」。
                                書記官  黃雅青
中    華    民    國    99    年    4     月    30    日
附錄論罪科刑法條
中華民國刑法第321條第1項第3款、第2項
犯竊盜罪而有左列情形之一者，處6月以上、5年以下有期徒刑：
三、攜帶兇器而犯之者。
前項之未遂犯罰之。

司法院資訊處製作；財團法人民間司法改革基金會備份。
